【裁判字號】    98,訴,3093
【裁判日期】    991028
【裁判案由】    分配表異議之訴
【裁判全文】
臺灣臺中地方法院民事判決  98年度訴字第3093號
原      告    乙○○
訴訟代理人    甲○○
原      告
兼訴訟代理人  壬○○
被      告    博凱建設股份有限公司
法定代理人    戊○○
被      告    庚○
              辛○○
上二人共同
訴訟代理人    胡昇寶律師
上列當事人間分配表異議之訴事件，經本院於民國99年7月21日
言詞辯論終結，判決如下：
    主      文
確認被告庚○、辛○○對被告博凱建設股份有限公司就本院98年
11月20日所製作之98年司執字第5056號（合併案號98年司執字第
33141、41548、44075號）強制執行金額計算書分配表所示之債
權原本及利息債權，其中被告庚○於新臺幣玖拾萬元債權、利息
，暨被告辛○○於新臺幣壹佰捌拾萬元債權、利息等範圍內均不
存在。
本院98年11月20日所製作之98年司執字第5056號（合併案號98年
司執字第33141、41548、44075號）被告庚○原分配受償金額其
中新臺幣玖拾萬元債權、利息及此部分之執行費等部分均應予剔
除；被告辛○○原分配受償金額其中新臺幣壹佰捌拾萬元債權、
利息及此部分之執行費、程序費用新臺幣貳仟元等部分均應予剔
除。
原告其餘之訴駁回。
訴訟費用由被告庚○及博凱建設股份有限公司負擔十分之一，由
被告辛○○及博凱建設股份有限公司負擔十分之二，餘由原告負
擔。
    事實及理由
甲、程序方面：
    本件被告博凱建設股份有限公司（下稱被告博凱公司）經合
    法通知，未於言詞辯論期日到場，核無民事訴訟法第386條
    各款所列情形，爰依原告之聲請，由其一造辯論而為判決。
乙、實體方面：
壹、兩造主張：
一、原告主張：
  (一)被告博凱公司與原告因房屋買賣而生糾紛，經鈞院97年度訴
    字第172號、臺灣高等法院臺中分院（下稱台中高分院）97
    年度重上字第105號、最高法院98年度台上字第1000號返還
    價金等事件判決確定，被告博凱公司須給付(1)原告壬○○：
    本金新台幣（下同）172萬5000元、違約金10萬元、加倍返
    還定金5萬元；(2)原告乙○○：本金65萬元、違約金10萬元
    、加倍返還定金15萬元，及本金部分均自民國（下同）97年
    1 月24日起至清償日止，按年息百分之5計算之利息。原告
    等曾於96年12月28日聲請鈞院假扣押執行被告博凱公司名下
    所有不動產（96年度執全字第5395號），並經98年司執字第
    5056號（原告合併執行案號98年司執字第41548號）調卷執
    行，拍定價款為320萬元。
  (二)本件原告之債權原得足額全數受償，惟在鈞院分配前，被告
    博凱公司之法定代理人戊○○卻與共同被告庚○、辛○○通
    謀製造假債權簽發本票，金額計達851萬4827元，並曾向法
    院聲請本票裁定准許強制執行，分別經裁定准許在案，且據
    以聲明參與分配，渠等意圖損害債權人之債權甚明，被告庚○、辛○○與被告博凱公司之法定代理人戊○○具血緣至親
    關係，且被告辛○○在前案系爭「新生名園」建案中均代表
    被告博凱公司、戊○○對外之債權債務協商，其對於被告博
    凱公司在96年10月間，即因合夥人內訌而停止營業，知之甚
    詳，且代表被告博凱公司處理歇業後的各項事務，是以被告
    等人間不可能有借貸關係存在，被告等應就其本票債權存在
    負舉證責任。關於前述「新生名園」建案，乃由訴外人陳豐
    茂（即戊○○之父、博凱公司前法定代理人）、洪源春、丁○○、蕭朝村四人合夥興建，土地登記名義人為洪源春，建
    物則登記為被告博凱公司所有，而實際營建、銷售、管理等
    業務則為丁○○，公司營業處所授權由訴外人丙○○管理、
    銷售、作帳。
  (三)按「債權人或債務人對於分配表所載各債權人之債權或分配
    金額有不同意者，應於分配期日一日前，向執行法院提出書
    狀，聲明異議」；又「異議未終結者，為異議之債權人或債
    務人，得向執行法院對為反對陳述之債權人或債務人提起分
    配表異議之訴」；「聲明異議人未於分配期日起10日向執行
    法院為前二項起訴之證明者，視為撤回其異議之聲明」;「
    前項期間，於第40條之1有反對陳述之情形，自聲明異議人
    受通知之日起算。」，強制執行法第39條第1項、第41條第1
    項、第3項前段及第4項分別定有明文。本件分配表原訂98年
    12月10日實行分配，原告於分配期日前98年12月7日即具狀
    聲明異議，嗣經被告庚○於分配期日為反對之陳述，經鈞院
    諭知10日內為起訴之證明。為此，爰依強制執行法第41條之
    規定提起本訴等情。並聲明：
    (1)確認被告庚○、辛○○對被告博凱公司就鈞院98年11月20
      日所製作之98年司執字第5056號（合併案號98年司執字第
      33141、41548、44075號）強制執行金額計算書分配表所
      示之債權原本及利息債權不存在。
    (2)鈞院98年11月20日所製作之98年司執字第5056號（合併案
      號98年司執字第33141、41548、44075號）被告庚○原分
      配受償金額342萬7200元（含併案執行費2萬7200元、票款
      債權340萬元）、被告辛○○原分配受償金額515萬9778元
      （含併案執行費4萬0951元、票款債權511萬4827元及程序
      費用4000元）均應予剔除，更正為零元，並改分配予原告
      。
二、原告對於被告抗辯之陳述略以：
  (一)關於被告庚○債權部分：
    1.被告庚○向臺灣彰化地方法院（下稱彰化地院）聲請之本
      票裁定書（彰化地院97年度司票字第969號）記載，其中
      票號：TH009257號、發票日95年1月12日、金額30萬元，
      以及票號：TH009258號、發票日95年10月2日、金額60萬
      元兩張本票發票日相隔將近9個月，但票號卻相連，焉有
      公司使用本票，9個月才簽發1張？此與常情不符，可證係
      被告庚○為損害系爭債權，臨時偽造之疏漏。另被告博凱
      公司之帳務管理人員丙○○，亦表示不曾簽發本票予被告
      庚○，是被告博凱公司之帳冊或資產負債表中，並無系爭
      本票債務存在，益證被告庚○所持之本票係為偽造債權而
      簽發。
    2.被告庚○曾於第一次庭期到庭說明，其是「借錢給己○」
      ，當事人所稱者，並非借錢給被告博凱公司，是已自認其
      對被告博凱公司並無債權存在，現其訴訟代理人卻改口「
      訴外人…委由己○向被告庚○借款…」，可證是為臨訟杜
      撰之詞，不足採信。
    3.關於被告庚○所提出之彰化縣二林鎮農會匯款回條影本三
      紙，匯款人均為洪雅芳，並非被告庚○，其縱與洪雅芳為
      母女，亦不能認洪雅芳所匯款項為被告庚○所有，是以被
      告庚○並不得主張其為該些款項之債權人。又洪雅芳所匯
      三筆款項，收款人分別為己○及丙○○，並無任何一筆進
      入被告博凱公司之帳戶，且無被告博凱公司出具之借據、
      或其他借款憑證，均無法證明被告博凱公司有向被告庚○
      借貸任何金錢。另被告博凱公司設於台中，在台中營運，
      何以被告庚○要借錢給被告博凱公司，不逕自匯入被告博
      凱公司帳戶，卻反而遠匯到台北己○的帳戶？此舉違反經
      驗法則。是被告庚○、己○間若真有借貸關係，亦僅為姊
      妹間之個人借貸，與被告博凱公司無關。
  (二)被告辛○○債權部分：
    1.被告辛○○聲請系爭本票裁定（鈞院98年度司執字第4407
      5號）所提出之本票，由其票面上之字跡可認定，文字書
      寫部分與阿拉伯數字之書寫，並非同一人，此由年月日之
      『7』與地址79巷之『7』，寫法完全不同，可證發票日及
      到期日等，由另一人事後填寫；且發票日97年3月27日、9
      7年4月29日、97年5月6日、97年7月25日、97年7月30日之
      本票票號分別為CH0000000、CH0000000、CH0000000、CH0
      000000、CH0000000號，票號為連號，但是發票日期在前
      的票號反而在後面，與常情不符，有違經驗法則；而發票
      日97年7月25日、97年7月25日、97年7月28日三張本票，
      票號分別為TH0000000、TH0000000、TH0000000號之情形
      亦同，不符一般開立票據按順序簽發之常情；又同樣是97
      年7月25日簽發三張票據，為何又會用不同號序的本票？
      在在都顯示被告辛○○與博凱公司，為損害債權臨時偽造
      本票之疏漏、破綻。此外，被告博凱公司於96年10、11月
      間，即因與合夥人洪源春、丁○○內訌，業務停頓，在被
      告博凱公司前法定代理人陳豐茂過世後，被告博凱公司已
      呈歇業狀態，原告二人在同年9月間購買其房地，也因被
      告博凱公司停業而拒絕辦理產權過戶，引發兩造訴訟至今
      ；而被告辛○○所持之被告博凱公司本票，有八張之發票
      日在於97年3月以後簽發，但被告博凱公司在96年10、11
      月間已經停止營運，歇業中，根本無業務，怎可能還會簽
      發本票？被告博凱公司亦無法提出其帳務資料，以佐證其
      簽發之本票，確為被告博凱公司之債務，是以渠等間之簽
      發本票，是為損害原告之債權至為顯然，其間之本票債權
      根本不存在。另關於被告辛○○所持發票人為陳豐茂、被
      告博凱公司96年1月16日簽發、金額為100萬元、票號TH00
      00000號之本票，陳豐茂固於當年11月方過世，被告博凱
      公司當時也還在營運中，但「陳豐茂」於本票上之簽名式
      ，與卷附合夥契約書之書寫筆法完全不同，反而與其他八
      張本票的筆跡較為相近，可見該張本票非陳豐茂所簽發，
      也是為偽造債權時，臨時杜撰、偽造；且無被告博凱公司
      之帳冊或資產負債表可為印證，是以被告辛○○對該本票
      之債權也應不存在。
    2.關於票號CH0000000號之票款債權20萬元、票號CH0000000
      號之票款債權3萬0910元及票號CH0000000號之票款債權8
      萬3917元部分，被告辛○○雖有匯款至群展國際法律事務
      所之事實（但律師費用亦不用那麼高的價錢，可見並非全
      部用於被告博凱公司的訴訟），但被告辛○○從兩造購屋
      糾紛之前，即已受被告博凱公司委任處理一切事務，該些
      款項被告博凱公司或早已交付於被告辛○○用於委辦事務
      ，無法據此證明是被告博凱公司向其所借用之款項；且無
      任何借貸關係之借據或憑證，不得即予認定是被告博凱公
      司的借款債務。
    3.關於票號CH0000000號之票款債權30萬元部分，被告辛○○稱是提領現金借給被告博凱公司，空口無憑，隨意指稱
      其存摺中之支出金額，即為給予被告博凱公司的借款，毫
      無憑據，顯不足採信。
    4.關於票號TH0000000號之票款債權20萬元及票號TH0000000
      號之票款債權30萬元部分，被告辛○○稱是97年7月21日
      提領現金53萬元，於同年月25日借款給被告博凱公司，破
      綻甚多。其一、同前一樣，沒有任何借款借據或憑證；其
      二、金額高達50萬元借款，為何不以轉帳方式為之；其三
      、現金提領5日後才出借，不服風險管理之經驗法則；其
      四、同一天的借款，為何分成二筆金額，且開立二張本票
      ，且票號又不連續？
    5.關於票號分別為TH0000000、CH0000000號之兩筆票款債權
      各150萬元部分，雖其表示開立支票交付戊○○，由戊○○兌現，但其提出之支票影本及已兌付說明影本，僅有金
      額相符，其餘並無法證明確實已經由被告博凱公司兌現領
      取，因該支票上雖有「禁止背書轉讓」之註記，但也無票
      據交換之兌現「戳記」，該兩張支票影印模糊不清，是否
      經提示，都尚未可知，焉能用以證明被告博凱公司已兌領
      。
    6.關於票號TH0000000號之票款債權100萬元部分，被告辛○○稱，是於94年6月9日以現金借予被告博凱公司，惟被告
      博凱公司係於94年6月2日設立登記，怎會設立僅一星期，
      即須借貸如此巨大金額之現金，不符一般經驗法則。被告
      博凱公司帳冊中並無記載，復又無被告博凱公司之借據或
      借款憑證，被告辛○○以其存摺中之進出金額，空口稱是
      借給被告博凱公司，尚不足採信。又被告辛○○提出之96
      年1月16日借據影本中記載借款500萬元，因延期再開立本
      票二張等語，惟為何改為兩張本票？金額為何會不一樣？
      且其中400萬元之金額？若真為借款，是否被告博凱公司
      早已償還？被告辛○○並無交代。更甚者，被告辛○○提
      出之上揭借據，顯為偽造，因訴外人陳豐茂對於各種書面
      之簽名式，均是親筆書寫（如合夥契約書、買賣契約書影
      本之簽名式），而該借據卻是全部以打字完成，僅有陳豐
      茂的印章，顯見該借據是為訴訟而偽造，並非陳豐茂出具
      ；甚者，系爭100萬元之本票與借據，是同日簽發，何以
      本票是簽名，而借據卻是打字印刷？實係連同系爭本票亦
      是被告辛○○偽造，核其發票人陳豐茂的簽名式，常人都
      可一眼判定，並非陳豐茂所親自簽名。是被告辛○○臨訟
      杜撰之證據資料，破綻百出，顯然均不足採信。
  (三)茲就本件相關證人證言，陳述意見如下：
    1.證人丙○○證言部分：
      (1)證人丙○○證稱：「（經法官提示卷內系爭本票，並告
        以要旨）上面的大小章…，這些本票不是我所開立的」
        、「公司的票據都是我開立的，如果是私人借貸，不可
        能開立公司本票」、「辛○○持有本票部分…這些本票
        也不是我開立的」、「公司並未開過本票」等語，可證
        在94年到96年10、11月間（即陳豐茂死亡、戊○○取回
        博凱公司大小章之前），博凱公司不曾開立任何本票向
        私人借貸」，則被告庚○提出之三紙本票及被告辛○○
        所稱之94年借予陳豐茂現金500萬元，曾開立本票（96
        年換票），均係事後偽造，要無疑義，是以被告庚○所
        持被告博凱公司之本票及被告辛○○之100萬元本票之
        本票債權根本不存在，其抗辯顯不足採信。
      (2)證人丙○○證稱：「（陳豐茂死亡時，有無將公司帳冊
        、相關資料交給戊○○？）是戊○○要求對帳，並未要
        求交給他，我也沒有交付。」等語，可證被告博凱公司
        法定代理人戊○○僅有取回被告博凱公司的大小印章，
        並未取回相關帳冊資料，被告博凱公司在陳豐茂死亡後
        ，僅將負責人變更為戊○○，即已歇業停止運作，（戊○○連相關帳冊都不要了），公司既已無營運，怎麼可
        能還需要借錢？而被告辛○○所提出的各筆債權，均在
        被告博凱公司歇業之後所成立，顯然均為偽造的債權。
      (3)關於被告庚○提出之250萬元匯款單，雖然匯入證人丙○○帳戶，但證人丙○○證稱：「那是當時公司負責人
        陳豐茂，以私人名義向第三人借款…不是直接公司借款
        …形式上是我在借款」，可證系爭250萬元之借款，是
        陳豐茂夫婦個人的借款，並已償還，是該筆債權已經不
        存在。惟被告庚○現仍提出該筆債權之本票，可證該紙
        本票確係事後偽造之事實。
      (4)另證人丙○○證稱：「只要博凱公司有資金需要，…但
        我們會以負責人名義存入這筆錢」等語，因陳豐茂與丁○○二人係以被告博凱公司與鵬程營造的名義合夥，所
        以兩家公司的資金互相支援，是以陳豐茂固有向私人借
        錢以供被告博凱公司使用，惟該資金為陳豐茂之出資，
        其借款乃私人借貸，並非被告博凱公司的借貸款項，至
        為明確。
    2.證人丁○○證言部分：
      (1)證人丁○○證稱：「我和陳豐茂…，後來有兩案（即96
        年間本件兩造買賣之大里新生南路新生名園及大隆路建
        築兩案）博凱公司都拿不出資金，所以由負責人個人名
        義去借錢，我們兩家公司都不曾開公司的本票出去。」
        等語，可證被告辛○○稱94年陳豐茂向其借款現金500
        萬元，並不實在，因當時陳豐茂並不欠缺資金；又兩家
        公司並不曾開出本票，可證被告辛○○所稱：「96年間
        換票成一張100萬元、一張400萬元本票」，根本是臨訟
        杜撰之詞，不足採信，其所提出的本票，亦為偽造，至
        為灼然。
      (2)證人丁○○證稱：「陳豐茂如何向外借錢，我不清楚，
        …」等語，可證陳豐茂私人的借款，並非被告博凱公司
        的借款，蓋若為被告博凱公司借款，丁○○在合夥關係
        且為實際負責營運的情形下，應該知道合夥事業的借貸
        情形。且被告辛○○所提出之債權均在97年間發生，當
        時被告博凱公司業已歇業，陳豐茂亦已死亡，是被告辛○○所稱之債權，實均非被告博凱公司真正之借款。
    3.證人戊○○部分：
      (1)證人戊○○雖證稱：「公司並未停止營業」云云。但被
        告博凱公司在96年10、11月間即已停止營業，連公司的
        帳冊資料都未取回（證人丙○○已到庭證實），如有繼
        續營業，焉有公司無經營帳冊資料者。如有從新製作之
        帳冊資料，為何被告博凱公司一直無法提出，以實其說
        ？而戊○○又稱「因為假扣押的案子…都需要錢繳納裁
        判費、律師費」，惟公司數百萬元的借款，既未進入公
        司的帳戶，又未登入公司的帳冊，也未提出假扣押案號
        、擔保金提存收據、訴訟費用繳費收據等等資料，僅空
        口作證，其證言顯無足採。
      (2)證人戊○○雖證稱：「兩筆各150萬元開立公司支票部
        分，也是借款，這是由公司兌現」云云，惟該二紙支票
        根本就不曾兌現過，只是用於詐騙鈞院的假證據，因戊○○及被告辛○○均無法提出該二紙支票兌現之證據（
        如何人領取、何時領取、何方式領取）。
      (3)證人戊○○證稱：「都是以公司名義借錢」、「債權人
        急著要，我直接向他拿現金」云云，倘債權人急著要錢
        ，用匯款方式應更快，而由被告辛○○先去銀行提領現
        金，再交付給戊○○，反而更慢，證人此點供述，不符
        常情，顯為臨訟杜撰之詞。且被告博凱公司在97年間經
        安泰銀行聲請拍賣其建物、土地時，除了原告二人參與
        分配之外，並無其他任何債權人參與分配，可見根本沒
        有其他債權人存在，何來「債權人急著要」？戊○○之
        供詞，都只是配合被告辛○○的抗辯內容，實不足為奇
        ，也不足採信。
    4.證人己○部分：
      (1)證人己○雖證稱：「我老公表示公司缺錢，委託我向庚○借錢」、「帳戶均為我老公在使用」云云。實際上，
        系爭新生名園建案，現場的工程施工、銷售、管理等等
        ，都是訴外人丁○○、丙○○父女主持，而公司有否借
        錢，丙○○為會計主辦人員，最為清楚，今丙○○已到
        庭證實，在被告博凱公司正常營運期間（94年至96年10
        月間），被告博凱公司並不曾向私人借錢，也不曾開立
        本票給任何個人。況如為被告博凱公司所借，為何未曾
        進入被告博凱公司的帳戶中，也未曾紀錄於公司的帳冊
        中？可證證人己○之證詞，顯然說謊、偏袒被告，並不
        可信。
      (2)關於被告庚○匯款至丙○○帳戶之系爭250萬元，證人
        丙○○已到庭證述詳實，該250萬元乃陳豐茂夫婦私人
        借款，是以並非匯入被告博凱公司的帳戶，而係匯入丙○○私人帳戶，且其中100萬元由丙○○轉匯至己○個
        人帳戶，丙○○提出之存摺匯款紀錄，已可證實丙○○
        所說為事實；另150萬元，丙○○也已證實陳豐茂業已
        償還。證人己○另證述其帳戶由其老公使用，陳豐茂既
        已將系爭250萬元，請被告庚○匯入丙○○帳戶，再由
        丙○○匯入己○帳戶及事後償還被告庚○，而沒有任何
        一塊錢匯入被告博凱公司帳戶，是此為陳豐茂夫婦私人
        向被告庚○借款，而非被告博凱公司之借款，至為顯然
        ，要無疑義。
三、被告抗辯略以：
  (一)被告庚○、辛○○部分：
    1.被告博凱公司確實積欠被告庚○340萬元：
      訴外人己○為被告博凱公司前法定代理人陳豐茂之配偶，
      因被告博凱公司缺乏資金周轉，委由己○向被告庚○借款
      ，再由被告庚○之女洪雅芳分別於95年1月12日匯款30萬
      元至交通銀行雙和分行己○帳戶、95年10月2日匯款60萬
      元至兆豐商業銀行中和分行己○帳戶、96年1月4日匯款
      250萬元至大里市農會本會丙○○帳戶，是被告博凱公司
      確實積欠被告庚○340萬元。
    2.被告博凱公司確實積欠被告辛○○511萬4827元，茲以本
      件分配表表2之項次說明如下：
      (1)第12項次所載53萬0910元債權部分，分別源自下列三項
        本票債權，到期日均為97年8月5日：
        票據號碼CH0000000號、發票日97年3月27日、金額20
          萬元之本票，乃被告辛○○代付群展國際法律事務所
          律師費，被告辛○○係於97年3月27日由其台北富邦
          銀行大同分行000000000000號帳戶匯出。
        票據號碼CH0000000號、發票日97年4月29日、金額3
          萬0910元之本票，乃被告辛○○代付群展國際法律事
          務所繳納裁判費，被告辛○○係於97年4月29日由同
          上帳戶匯出。
        票據號碼CH0000000號、發票日97年5月6日、金額30
          萬元之本票，被告辛○○係於97年5月6日直接由同上
          帳戶提領現金借予被告博凱公司。
      (2)第13項次所載50萬元債權部分，分別源自下列二項本票
        債權，到期日均為97年8月3日：
        票據號碼TH0000000號、發票日97年7月25日、金額20
          萬元之本票，乃被告辛○○於97年7月21日由其華泰
          商業銀行大同分行0000000000000號帳戶提領現金53
          萬元，其中20萬元借予被告博凱公司。
        票據號碼TH0000000號、發票日97年7月25日、金額30
          萬元之本票，乃被告辛○○於同上期日提領現金53萬
          元，其中30萬元借予被告博凱公司。
      (3)第14項次所載8萬3917元債權部分，源自票號CH0000000
        號、發票日97年7月25日、到期日為97年8月10日之本票
        債權，乃被告辛○○代付群展國際法律事務所繳納裁判
        費，係97年7月25日由被告辛○○之配偶李碧嬌於彰化
        銀行大同分行00000000000000號帳戶匯出。
      (4)第15項次所載300萬元債權部分，分別源自下列二項本
        票債權，到期日均為97年8月15日：
        票據號碼TH0000000號、發票日97年7月28日、金額15
          0萬元之本票，乃被告辛○○於97年7月28日開立其台
          北富邦銀行大同分行支存帳號61199號、票號TT00000
          00號支票交付被告博凱公司法定代理人戊○○，支票
          並已於97年7月30日兌現。
        票據號碼CH0000000號、發票日97年7月30日、金額15
          0萬元之本票，乃被告辛○○於97年7月30日開立其同
          上支存帳號、票號TT0000000號支票交付被告博凱公
          司法定代理人戊○○，支票並已於97年8月1日兌現。
      (5)第16項次所載100萬元債權部分，源自票號TH0000000號
        、發票日96年1月16日、到期日為97年4月28日之本票債
        權，乃被告辛○○於94年6月9日由華泰商業銀行大同分
        行0000000000000號帳戶領取現款借予被告博凱公司，
        因被告博凱公司無法於95年11月9日清償，故於96年1月
        16日延期至97年4月28日。
    3.由證人丙○○證述「庚○部份本票上面的大小章是博凱公
      司使用的大小章而辛○○持有本票部份，大的公司章是公
      司的沒錯。」、「只要博凱公司有資金需要，錢有時候會
      匯到陳豐茂的私人帳戶，再提出給公司使用。有時候是給
      博凱公司，有時候是給鵬程公司使用，不是私人使用，但
      我們會以負責人名義存入這筆錢。」；證人丁○○證述「
      陳豐茂如何向外界借錢，我不清楚，但是他借錢後，資金
      有時匯到他個人帳戶，有時候是鵬程公司帳戶，有時候是
      丙○○帳戶，但是都用在合夥事業。」等語，可知只要被
      告博凱公司出現資金缺口，陳豐茂就會向他人借錢，且所
      借的錢全數用在合夥事業，並非私人使用，合先敘明。被
      告庚○確當因被告博凱公司缺乏資金週轉，委由己○向其
      週轉現金，由被告庚○之女洪雅芳分別於95年1月12日、9
      5年10月2日各匯款30萬元、60萬元至己○帳戶，另於96年
      1月4日匯款250萬元至大里市農會本會丙○○帳戶，此有
      匯款單影本可為憑證，且經證人己○到庭作證屬實，且尚
      未清償，是被告庚○對被告博凱公司之債權自屬真正。被
      告辛○○另提出被告博凱公司存摺往來交易資料，以證明
      其所交付被告博凱公司之二紙支票面額各150萬元，票號
      為TH0000000、CH0000000號已由被告博凱公司兌現，更足
      證被告所言屬實等語。並聲明：原告之訴駁回。
  (二)被告博凱公司部分：
    被告博凱公司辯稱：伊曾透過己○向庚○借款340萬元，又
    向被告辛○○借錢，並以公司名義簽立系爭本票。被告博凱
    公司並未停止營業，因有假扣押案需要260萬元，加上四個
    案子訴訟中，都需要錢繳納裁判費及律師費，均為伊陸陸續
    續以公司名義借貸支應。97年之後公司本票都是伊所簽發，
    每借一筆錢即開一張本票，本票均為對方所準備。自伊父親
    過世後，公司債務很亂，伊借來的錢均用於訴訟。嗣後向被
    告辛○○借錢欲付律師費、裁判費，均由其直接匯款給對方
    ，印象中，有幾次30幾萬元，是因債權人急著要，伊直接向
    辛○○拿現金。另兩筆各150萬元開立公司支票部分，也是
    借款，由公司兌現等語。並聲明：原告之訴駁回。（見本院
    99年4月14日言詞辯論筆錄所載）
貳、本件經本院及兩造爭點整理如下，其中不爭執事項，並為本
    院採為判決之基礎：
一、不爭執事項：
  (一)被告博凱公司與原告因房屋買賣而生糾紛，經本院97年度訴
    字第172號、臺中高分院97年度重上字第105號、最高法院98
    年度台上字第1000號返還價金等事件判決確定，被告博凱公
    司須給付(1)原告壬○○：本金172萬5000元、違約金10萬元
    、加倍返還定金5萬元；(2)原告乙○○：本金65萬元、違約
    金10萬元、加倍返還定金15萬元，及本金部分均自97年1月2
    4日起至清償日止，按年息百分之5計算之利息。
  (二)原告等曾於96年12月28日聲請本院假扣押執行被告博凱公司
    名下所有不動產（96年度執全字第5395號），並經98年司執
    字第5056號（原告合併執行案號98年司執字第41548號)調卷
    執行，拍定價款為320萬元。
  (三)系爭新生名園建案是由被告博凱公司具名興建，實際為被告
    博凱公司（陳豐茂）、洪源春、鵬程營造廠（丁○○）、蕭
    朝村四人合夥興建。現場管理負責人為丁○○、丙○○父女
    。
  (四)被告博凱公司於94年成立起，至96年10、11月營運期間之總
    會計為丙○○，掌理被告博凱公司一切帳務。
  (五)新生名園建案因合夥人內訌，於96年10、11月間停止營運，
    且陳豐茂過世後，被告博凱公司負責人變更為戊○○，而戊○○僅向丙○○取回公司各式印鑑、印章，但因已歇業，公
    司帳冊一概拋棄未取回。
二、爭執事項：
    本件系爭本票債權是否真實存在？原告主張被告於系爭分配
    表所列之系爭債權應予剔除云云，是否有理？
參、得心證之理由：
一、按確認之訴非原告有即受確認判決之法律上利益者，不得提
    起。所謂即受確認判決之法律上利益，係指法律關係之存否
    不明確，原告主觀上認其在法律上之地位有不安之狀態存在
    ，且此種不安之狀態，能以確認判決將之除去者而言，若縱
    經法院判決確認，亦不能除去其不安之狀態者，即難認有受
    確認判決之法律上利益，有最高法院52年台上字第1240號判
    例可參。本件原告主張被告庚○及辛○○以對被告博凱公司
    之虛偽債權參與分配，致使原告之債權無法完全受償，是原
    告提起本件訴訟自有確認利益。
二、本件原告主張：被告博凱公司與原告因房屋買賣而生糾紛，
    經鈞院97年度訴字第172號、台中高分院97年度重上字第105
    號、最高法院98年度台上字第1000號返還價金等事件判決確
    定，被告博凱公司須給付(1)原告壬○○：本金172萬5000元
    、違約金10萬元、加倍返還定金5萬元；(2)原告乙○○：本
    金65萬元、違約金10萬元、加倍返還定金15萬元，及本金部
    分均自97年1月24日起至清償日止，按年息百分之5計算之利
    息。原告等曾於96年12月28日聲請本院假扣押執行被告博凱
    公司名下所有不動產（96年度執全字第5395號），並經98年
    司執字第5056號（原告合併執行案號98年司執字第41548號
    ）調卷執行，拍定價款為320萬元等情，業據其提出本院98
    年11月20日中院彥民執98司執八字第5056號通知函及分配表
    影本、本院97年度訴字第172號民事判決書影本等為證，復
    為被告所不爭，自堪信為真實。
三、又原告主張：被告博凱公司之法定代理人戊○○卻與另二被
    告庚○、辛○○通謀製造假債權簽發本票，金額計達851萬4
    827元，並向本院聲請本票裁定，經核發本票裁定在案，並
    聲明參與分配，渠等意圖損害債權人之債權，被告之系爭債
    權應予剔除云云，此為被告所否認，並以前詞置辯，經查：
  (一)關於被告博凱公司積欠被告庚○340萬元部分（即如附表一
    、編號一、二、三所示）：
    1.被告辯稱：關於被告博凱公司確實積欠被告庚○340萬元
      部分，訴外人己○為被告博凱公司前法定代理人陳豐茂之
      配偶，因被告博凱公司缺乏資金周轉，委由己○向被告庚○借款，再由被告庚○之女洪雅芳分別於95年1月12日
      匯款30萬元至交通銀行雙和分行「己○」帳戶、95年10
      月2日匯款60萬元至兆豐商業銀行中和分行「己○」帳戶
      、96年1月4日匯款250萬元至大里市農會本會丙○○帳
      戶，是被告博凱公司確實積欠被告庚○340萬元等情，固
      據其提出匯款單3紙（見被告於99年3月2日答辯狀被證1）
      為證，並有本院調取彰化地院97年司票字第969號庚○聲
      請本票裁定事件案卷可稽，並經證人己○到庭證述在卷（
      參看本院99年4月14日言詞辯論筆錄），然為原告所否認
      。
    2.查上開被告庚○之女洪雅芳匯款、部分（即如附表一
      、編號一、二所示）：
      此2筆款項均係匯入訴外人己○帳戶內，不若匯款部分
      係直接匯入被告公司會計丙○○帳戶內，果係被告庚○借
      款予被告博凱公司使用，何以不依匯款之方式係直接匯
      入被告公司會計丙○○帳戶內？上開匯款、部分，僅
      係匯入「己○」之個人帳戶內，尚難認係被告庚○借款予
      被告博凱公司之事實。雖證人己○到庭證稱：上揭匯款
      、部分，係伊向其妹即被告庚○借款供被告博凱公司之
      用云云，惟查，證人己○係被告博凱公司法定代理人之戊○○之母，亦係被告庚○之姊，其所為之證言自不無迴護
      被告庚○、博凱公司之嫌，尚難遽予憑信。況依被告庚○
      向彰化地院聲請之本票裁定記載，其中票號：TH009257號
      、發票日95年1月12日、金額30萬元，以及票號：TH00925
      8號、發票日95年10月2日、金額60萬元兩張本票發票日相
      隔將近9個月，但票號卻相連，且書寫內容筆跡及方式均
      相若，並不能排除係呼應上揭匯款之金額而於事後填寫之
      可能，自不足為據，此外，被告庚○對於其匯款、至
      「己○」帳戶內，確係供被告博凱公司所使用乙節，並未
      舉證以實其說，自非可採，故原告主張：此、款項債
      權部分，應予剔除乙節，應屬可採。
    3.次查上揭匯款部分（即如附表一、編號三所示）：
      (1)該匯款部分係直接匯入被告博凱公司會計丙○○帳戶
        內，供被告博凱公司使用等情，業據證人丙○○到庭證
        實在卷，參以證人丙○○證稱：「只要博凱公司有資金
        需要，錢有時候會匯到陳豐茂的私人帳戶，再提出給公
        司使用。有時候是給博凱公司，有時候是給鵬程公司使
        用，不是私人使用，但我們會以負責人名義存入這筆錢
        。」；而證人丁○○亦證稱：「陳豐茂如何向外界借錢
        ，我不清楚，但是他借錢後，資金有時匯到他個人帳戶
        ，有時候是鵬程公司帳戶，有時候是丙○○帳戶，但是
        都用在合夥事業。」等語，可知只要被告博凱公司出現
        資金缺口，陳豐茂就會向他人借錢，且所借的錢全數用
        在合夥事業，並非私人使用，是被告庚○抗辯此匯款
        係被告博凱公司之借款乙節，堪予採信。原告雖以系爭
        款項係庚○之女匯款（使用人），即否認此筆借款云云
        ，然查，匯款未必皆親身而為，常以第三人為使用人前
        去匯款之情形，所在多有，不足為異，是原告此部分陳
        述，為不可採。此外，本件債權尚有系爭票號0000000
        號面額250萬元之本票1紙為證，復參酌證人丙○○證稱
        ：「庚○部份本票上面的大小章是博凱公司使用的大小
        章而辛○○持有本票部份，大的公司章是公司的沒錯。
        」等語，自無證據顯示該系爭本票係屬偽造者，故此部
        分之債權自屬存在。
      (2)上揭匯款部分係屬被告博凱公司之借款，已見前述，
        另依證人丙○○之證言：「（問：洪雅芳匯款250萬元
        ，是否確實已經清償？）答：150萬元，我們使用的部
        分，有支票兌現清償。另外100萬元部分，我們匯給己○。庭呈存摺正本，我們再影印。96年2月13日有轉帳1
        53萬元（大里市農會00000000000000支票存款往來抄簿
        ），96年1月4日有匯款己○100萬元（大里市農會00000
        00000000活儲存款存摺）。」、「當天將其中的款項匯
        款100萬元到己○戶頭，為何匯到己○戶頭，我不清楚
        。實際上，我們是借款150萬元，3萬元為利息，所以我
        開153萬元丙○○的私人支票給陳豐茂交付何人不清楚
        ，但是有兌現，因為上開的借款是匯到我的戶頭，所以
        開立我名義的支票，形式上是我在借款。」等語（99年
        3月10日言詞辯論筆錄），並有證人丙○○庭呈之支票
        存款往來抄簿、活期活儲存款存摺等為據，然查，證人
        丙○○匯回100萬元至「己○」之帳戶內，並非係匯給
        被告庚○，且其匯回之原因為何，證人丙○○並不清楚
        ，自難認此匯回100萬元係清償庚○之借款。至於150萬
        元，外加利息3萬元部分，依證人丙○○之證言，係交
        給陳豐茂，至於陳豐茂交付何人兌現，伊不清楚，並無
        證據可認陳豐茂已將此款項返還予被告庚○，故亦難認
        係已清償150萬元借款之事實。故此部分之債權仍屬存
        在，故原告主張本件應剔除被告庚○此部分250萬元之
        債權乙節，並不足取。
  (二)關於被告博凱公司積欠被告辛○○511萬4827元（本件分配
    表表2之項次）部分：
    1.關於被告辛○○抗辯第12項次所載53萬0910元債權部分（
      即如附表二、編號一、二、三所示）：
      (1)被告辛○○抗辯：此部分債權，係分別源自下列三項本
        票債權，到期日均為97年8月5日：
        票據號碼CH0000000號、發票日97年3月27日、金額20
          萬元之本票，乃被告辛○○代付群展國際法律事務所
          律師費，被告辛○○係於97年3月27日由其台北富邦
          銀行大同分行000000000000號帳戶匯出。
        票據號碼CH0000000號、發票日97年4月29日、金額3
          萬0910元之本票，乃被告辛○○代付群展國際法律事
          務所繳納裁判費，被告辛○○係於97年4月29日由同
          上帳戶匯出。
        票據號碼CH0000000號、發票日97年5月6日、金額30
          萬元之本票，被告辛○○係於97年5月6日直接由同上
          帳戶提領現金借予被告博凱公司等情。此為原告所否
          認。
      (2)本院查：
        (甲)上開、部分（即如附表二、編號一、二所示）：
          I、此部分被告辛○○之抗辯，業據提出被告辛○○
              存摺節本、匯款委託書（即上開部分）、被告
              辛○○存摺節本、本院收受民事訴訟案件裁判費
              之收據（繳款人係記載被告博凱公司）、匯款委
              託書、本院自行收納款項統一收據（97中簡1034
              、強股、繳款人係記載被告博凱公司）（即上開
              部分）等為證，且核與被告博凱公司之法定代
              理人戊○○稱：伊以被告博凱公司名義向被告辛○○借錢，並以公司名義簽立系爭本票。被告博
              凱公司並未停止營業，因有假扣押案需要260萬
              元，加上四個案子訴訟中，都需要錢繳納裁判費
              及律師費，均為伊陸陸續續以公司名義借貸支應
              等情，尚難認有何與情理相違之處，並有被告辛○○於99年10月6日當庭提出之本院97年度中訴
              字第9號、97年度中簡字第1150號民事判決2份附
              卷佐參，堪予採憑。是被告辛○○主張上開、
              部分債權存在，應屬有理。
          II、原告雖陳稱：被告辛○○聲請系爭本票裁定（本
              院98年度司執字第44075號）所提出之本票，有
              不同人書寫之筆跡，且票號為連號，但是發票日
              期在前的票號反而在後面，與常情不符，又同樣
              是97年7月25日簽發三張票據，為何又會用不同
              號序的本票？另關於被告辛○○所持發票人為陳
              豐茂、被告博凱公司96年1月16日簽發、金額為
              100萬元、票號TH0000000號之本票，「陳豐茂」
              於本票上之簽名式，與卷附合夥契約書之書寫筆
              法完全不同，反而與其他八張本票的筆跡較為相
              近，可見該張本票非陳豐茂所簽發，也是為偽造
              債權時，臨時杜撰、偽造；且無被告博凱公司之
              帳冊或資產負債表可為印證。再者，被告博凱公
              司在96年10、11月間已經停止營運，歇業中，根
              本無業務，怎可能還會簽發本票？被告辛○○雖
              有匯款至群展國際法律事務所之事實，但律師費
              用亦不用那麼高的價錢，可見並非全部用於被告
              博凱公司的訴訟，且被告辛○○從兩造購屋糾紛
              之前，即已受被告博凱公司委任處理一切事務，
              該些款項被告博凱公司或早已交付於被告辛○○
              用於委辦事務，無法據此證明是被告博凱公司向
              其所借用之款項云云。惟查，本件被告辛○○所
              持系爭本票主張係因被告博凱公司向伊借貸而簽
              發者，則本院就被告辛○○舉證證明伊是否確有
              借貸交付金錢予被告博凱公司乙節為審酌，縱然
              上開本票有如原告所指可疑之處，然原告並未舉
              證證明該系爭本票確屬偽造者，即非可取；又查
              縱然被告博凱公司在96年10、11月間已處於停止
              營運歇業狀態中，然並不當然即無尚存現有債務
              需要了結，而有資金週轉之必要？此觀諸系爭訴
              訟所需之裁判費及律師費等之支出，即足明瞭。
              又原告指稱：律師費用亦不用那麼高的價錢，可
              見並非全部用於被告博凱公司的訴訟，或被告辛○○從兩造購屋糾紛之前，即已受被告博凱公司
              委任處理一切事務，該些款項被告博凱公司或早
              已交付於被告辛○○用於委辦事務云云，均屬臆
              測之詞，並不足採。
        (乙)至於上開部分（即如附表二、編號三所示）：
          被告辛○○交付之「現金」款項予被告博凱公司之法
          定代理人戊○○，雖據其提出存摺證明，而證人戊○○亦附和此說，然查被告辛○○所交付現金既有數十
          萬元，數目非小，既未以匯款以為存證，即使需款孔
          急，亦非不得於交付之同時，由借款人書寫借據，以
          為憑據，而依實務見解簽發票據之原因多種，自不足
          以簽發系爭本票即可證明確有本件借貸關係存在之事
          實，是被告徒以指稱其存摺中之支出金額，即為給予
          被告博凱公司的借款，尚難憑信。
    2.關於被告辛○○抗辯第13項次所載50萬元債權部分（即如
      附表二、編號四、五所示）：
      (1)被告辛○○抗辯：此部分債權，係分別源自下列二項本
        票債權，到期日均為97年8月3日：
        票據號碼TH0000000號、發票日97年7月25日、金額20
          萬元之本票，乃被告辛○○於97年7月21日由其華泰
          商業銀行大同分行0000000000000號帳戶提領現金53
          萬元，其中20萬元借予被告博凱公司。
        票據號碼TH0000000號、發票日97年7月25日、金額30
          萬元之本票，乃被告辛○○於同年7月21日提領現金
          53萬元，其中30萬元借予被告博凱公司云云。此為原
          告所否認。
      (2)查被告辛○○主張伊有交付上揭、（即如附表二、
        編號四、五所示）之現金款項予被告博凱公司之法定代
        理人戊○○，雖據其提出存摺證明，而證人戊○○亦附
        和此說，然查，同前理由，被告辛○○所交付「現金」
        既有數十萬元，數目非小，其既未以匯款或轉帳方式為
        之，以為存證，即使需款孔急，亦非不得於交付之同時
        ，由借款人書寫借據，以為憑據，而依實務見解簽發票
        據之原因出於多端，自不足以簽發系爭本票即證明確有
        借貸關係之存在，況依被告辛○○辯稱：7月21日提領5
        3萬元，為何於7月25日交付現金20萬元、30萬元？並分
        2張不同序號本票？亦即現金提領5日後才出借，亦不符
        風險管理之經驗法則，是該次提領現金，是否係為因應
        被告博凱公之借款而為者？乙節，即非無疑，又屬同一
        天的借款，為何分成二筆金額，且開立二張本票，且票
        號又不連續？殊值可疑，是被告辛○○徒以指稱其存摺
        中之支出金額，即為給予被告博凱公司的借款乙節，尚
        難憑信。
    3.關於被告辛○○抗辯第14項次所載8萬3917元債權部分（
      即如附表二、編號六所示）：
      (1)被告辛○○辯稱：此部分債款源自票號CH0000000號、
        發票日97年7月25日、到期日為97年8月10日之本票債權
        ，乃被告辛○○代付群展國際法律事務所繳納裁判費，
        係97年7月25日由被告辛○○之配偶李碧嬌於彰化銀行
        大同分行00000000000000號帳戶匯出等情。
      (2)查被告辛○○此部分債款，業據其提出之匯款回款條、
        本院自行收納款項統一收據（本院97年度訴字第172 號
        ）、存摺節本等為證，基於同前理由（得心證理由：三
        、1.、(二)、(2)、(甲)、I部分），堪認被告辛○○此部分
        所辯應可採信。
    4.關於被告辛○○抗辯第15項次所載300萬元債權部分（即
      如附表二、編號七、八所示）：
      (1)被告辛○○辯稱：此部分債款分別源自下列二項本票債
        權，到期日均為97年8月15日：
        票據號碼TH0000000號、發票日97年7月28日、金額15
          0萬元之本票，乃被告辛○○於97年7月28日開立其台
          北富邦銀行大同分行支存帳號61199號、票號TT00000
          00號支票交付被告博凱公司法定代理人戊○○，支票
          並已於97年7月30日兌現。
        票據號碼CH0000000號、發票日97年7月30日、金額15
          0萬元之本票，乃被告辛○○於97年7月30日開立其同
          上支存帳號、票號TT0000000號支票交付被告博凱公
          司法定代理人戊○○，支票並已於97年8月1日兌現等
          情。
      (2)查被告辛○○此部分之主張，業據其提出其簽發上開支
        票正、反面各2紙、博凱公司存摺影本，可證明其所交
        付被告博凱公司之二紙支票面額各150萬元已由被告博
        凱公司兌現等情，有被告提出之上開支票正、反面各2
        紙、博凱公司存摺影本等為證，被告辛○○所辯自屬可
        採。雖原告陳稱：關於票號分別為TH0000000、CH00000
        00號之兩筆票款債權各150萬元部分，雖其表示開立支
        票交付戊○○，由戊○○兌現，但其提出之支票影本及
        已兌付說明影本，僅有金額相符，其餘並無法證明確實
        已經由被告博凱公司兌現領取云云，參以被告博凱公司
        之資金來源，有進入公司帳戶內，亦有進入其他個人帳
        戶內者，已見前述，故原告此部之陳述，尚非可採。
    5.關於被告抗辯第16項次所載100萬元債權部分：（即如附
      表二、編號九所示）
      (1)被告辛○○辯稱：此部分債款源自票號TH0000000號、
        發票日96年1月16日、到期日為97年4月28日之本票債權
        ，乃被告辛○○於94年6月9日由華泰商業銀行大同分行
        0000000000000帳戶領取現款借予被告博凱公司，因被
        告博凱公司無法於95年11月9日清償，故於96年1月16日
        延期至97年4月28日云云。此為原告所否認。
      (2)查被告辛○○主張被告博凱公司有上開借貸100萬元之
        事實，固據其提出本票面額100萬元乙紙、借據（96年1
        月16日）乙紙等為證，然查，本件被告辛○○辯稱係由
        上開帳戶內領取現金，並以「現金」交付被告博凱公司
        ，雖其提出96年1月16日借據影本中記載借款500萬元，
        因延期再開立本票二張云云，然該借據卻是全部以打字
        完成，僅有陳豐茂的印章，參酌原告提出合夥契約書、
        買賣契約書影本之簽名式，均由陳豐茂親筆書寫，尤有
        甚者，系爭100萬元之本票與借據，是同日簽發，何以
        本票是簽名，而借據卻是打字印刷？故該借據之真實性
        ，實屬有疑，故本件被告辛○○主張此部分債款100萬
        元乙節，尚難憑信。
四、綜上所述，本件系爭債權，關於被告庚○部分，其中如附表
    一、編號三之250萬元之債權應屬存在，其餘債權部分（即
    如附表一、編號一、二債權30萬元、60萬元，合計90萬元）
    、利息及此部分之執行費等均應予剔除；被告辛○○部分，
    其中如附表二、編號一（20萬元）、二（3萬0910元）、六
    （8萬3917元）、七（150萬元）、八（150萬元）等債權合
    計331萬4827元應屬存在，其餘債權部分（即如附表二、編
    號三、四、五、九，各30萬元、20萬元、30萬元、100萬元
    ，合計180萬元）、利息及此部分之執行費等均應予剔除，
    至於被告辛○○聲明參與分配之程序費用4000元，其中包括
    (1)台灣士林地方法院（下稱士林地院）97年度票字第7822號
    程序費用2000元（即本件分配表表2之第12至15項次），及
    (2)本院97年度司票字第11670號程序費用2000元（即本件分
    配表表2之第16項次），參照非訟事件法第13條聲請費用，1
    百萬元以上未滿1千萬元者，2000元之規定，上開(1)士林地
    院97年度票字第7822號程序費用2000元，雖本件分配表表2
    之第12至15項次（即附表二編號一至八），部分債權雖經剔
    除，惟其餘而存在之債權合計331萬4827元，參酌上開非訟
    事件法聲請費收取之標準，本件之程序費用仍為2000元，故
    本件程序費用無庸剔除；至於上開(2)本院97年度司票字第
    11670號程序費用2000元（即本件分配表表2之第16項次，亦
    即附表二編號九），因該債權業經剔除，故本件程序費用
    2000元，亦不應准許，應予剔除。從而，原告依強制執行法
    第41條之規定提起本件訴訟，請求：(1)確認被告庚○、辛○○對被告博凱公司就鈞院98年11月20日所製作之98年司執字
    第5056號（合併案號98年司執字第33141、41548、44075號
    ）強制執行金額計算書分配表所示之債權原本及利息債權不
    存在，於上開應予剔除被告之債權（即其中被告庚○於90萬
    元債權、利息，暨被告辛○○於180萬元債權、利息等）範
    圍內，為有理由，應予准許，逾此範圍之部分，為無理由，
    應予駁回；(2)本院98年11月20日所製作之98年司執字第5056
    號（合併案號98年司執字第33141、41548、44075號）被告
    庚○原分配受償金額342萬7200元（含併案執行費2萬7200元
    、票款債權340萬元），其中90萬元債權、利息及此部分之
    執行費等均應予剔除，原告請求逾此範圍之部分，應無理由
    ，應予駁回；被告辛○○原分配受償金額515萬9778元（含
    併案執行費4萬0951元、票款債權511萬4827元及程序費用40
    00元），其中180萬元債權、利息及此部分之執行費、程序
    費用2000元等均應予剔除，原告請求逾此範圍之部分，為無
    理由，應予駁回。
五、本件事證已臻明確，兩造其餘主張、陳述及所提證據，經審
    酌與本院前揭判斷不生影響，毋庸再予審酌，併此敘明。
肆、一造辯論及訴訟費用之負擔依據：民事訴訟法第385條第1項
    前段、第79條、第85條第1項前段。
中    華    民    國    99    年    10    月    28    日
                  民事第四庭    法  官  張國華
正本係照原本作成。
如對本判決上訴，須於判決送達後20日內向本院提出上訴狀。如
委任律師提起上訴者，應一併繳納上訴審裁判費。
中    華    民    國    99    年    10    月    28    日
                                書記官  王麗麗
附表一：（被告庚○債權部分）
編號 時間     匯入帳戶  金額     系爭本票（發票日、票號
                      （新台幣） 、金額）
一   95.1.12  己○      30萬元   95.1.12，TH009257，
                                 30萬元
二   95.10.2  同上      60萬元   95.10.2，TH009258，
                                 60萬元
三   96.1.4   丙○○    250萬元  96.1.4，TH0000000，
                                 250萬元
附表二：（被告辛○○債權部分）
編號 分配表 時間    給付方式  金額    系爭本票（發票日、
     項次                   （新台幣）票號、金額）
一   12     97.3.27 匯入：展  20萬元  97.3.27，CH0000000
                    國際法律          20萬元
                    事務
二   12     97.4.29 同上      30910元 97.5.6，CH0000000
                                      0萬0910元
三   12     97.5.6  現金      30萬元  97.5.6，CＺ0000000
                                      00萬元
四   13     97.7.21 現金      20萬元  97.7.25，TＺ0000000
                                      00萬元
五   13     97.7.21 現金      30萬元  97.7.25，TＺ0000000
                                      00萬元
六   14     97.7.25 匯入：展  83917元 97.7.25，CH0000000
                    國際法律          8萬3917元
                    事務所
七   15     97.7.28 被告楊隆  150萬元 97.7.28，TH0000000
                    榮支票（          150萬元
                    TT0000000）
八   15     97.7.30 被告楊隆  150萬元 97.7.30，TH0000000
                    榮支票（          150萬元
                    TT0000000）
九   16     94.6.9  現金      100萬元 96.1.16，TＺ0000000
                                      000萬元


司法院資訊處製作；財團法人民間司法改革基金會備份。
